# 关于营改增合并报表抵消处理

提问人：liubin988513 时间：2013-07-03 10:31:09
回复 zico9999 的帖子
计入管理费用 系企业内部管理行为

回答人：chenyiwei
赞同此观点。抵销分录为：借：营业收入 100 ，借：管理费用 6 ，贷：营业成本 106 。